# 新三板客户股票发现验资

提问人：siyangxiaocai 时间：2015-06-22 10:41:11
各位大侠，请教如下问题：新三板挂牌客户近期发行股票增资，我们需为其出具验资报告，但因该客户采取做市方式，股东每天都在变化，那么验资报告附件中的“注册资本及股本变更前后对照表”如何列示变更前的股东，以验资那天的股东清单列示，并将做市股份全部以“做市股”名称列示？还是采用其他方法列示或无需体现变更前后对照表？谢谢！

回答人：chenyiwei
不用列示全部股东的明细，列出尚处于限售期内的股东和持股 5 ％以上股东的明细即可，其余统称为“无限售条件的股东”。